# 紧急请教陈版主是否为同一控制下合并

提问人：山悠意涵 时间：2015-10-28 19:40:16
A公司持有B上市公司30%的股份，占绝大多数董事席位，在 2013 、 2014 年将B公司纳入合并报表并确认商誉。 2015 年B公司向A公司定向增发，A公司持股比例增长到60%。在定向增发成功时合并报表编制时，是按照同一控制下合并编制合并报表还是按分步实现控制编制合并报表呢？

回答人：chenyiwei
如果A确实在 2013 、 2014 年已经控制B，已经将B纳入合并报表范围，则 2015 年A进一步提升在B的持股比例，应按购买少数股权进行处理，不确认新的商誉。

提问人：山悠意涵 时间：2015-10-29 10:41:59
陈老师 如果按照购买少数股权进行处理，如果B公司 2014 年末净资产是 10 亿元，定向增发 10 亿股，价格 13 亿元， 2015 年 9 月（定向增发完成）净资产增加到 25 亿元。A公司持股比例从30%增加到60%。合并时，A公司编制合并报表时，需抵消资本公积及留存收益13-25*（60%-30%）=5.5亿元吗？ 这样少数股东在失去股权的同时还增加了权益数据呀？

回答人：chenyiwei
B公司 2015 年 9 月定增前净资产 12 亿元，A占 30 ％，定增后净资产 25 亿元，A占 60 ％，则A的权益增加额＝ 15 －3.6＝11.4亿元，少数股权增加1.6亿元，所以合并报表层面资本公积转入少数股权1.6亿元。不影响留存收益。